【裁判字號】    90,易,232
【裁判日期】    900626
【裁判案由】    竊盜
【裁判全文】
臺灣花蓮地方法院刑事判決                            九十年度易字第二三二號
    公  訴  人  臺灣花蓮地方法院檢察署檢察官
    被      告  甲○○
右列被告因竊盜案件，經檢察官提起公訴（九十年度偵字第八五０號），本院判決如
左：
    主  文
甲○○共同損壞他人之門鎖，足以生損害於他人，累犯，處拘役伍拾日，如易科罰金
以佰元折算壹日。
破壞剪壹支沒收。
    事  實
一、甲○○曾因違反肅清煙毒條例案件，經本院判處有期徒刑三年二月確定後，於民
    國八十七年二月三日執行完畢，卻仍然沒有警惕，竟於九十年二月五日凌晨三點
    三十分左右，與張漢文（另案審理）一起到花蓮市○○街三五巷三弄三號乙○○
    所經營之德原水電行倉庫，想要以破壞倉庫門鎖的方式侵入竊盜，二人即共同基
    於犯意的聯絡，由甲○○把風，張漢文則持其所有的破壞剪一支，破壞該倉庫大
    門門鎖，致使門鎖不堪使用，足以生損害於乙○○，然因張漢文破壞門鎖時觸動
    了警報器及照明設備，二人遂立刻倉皇逃離現場，而沒有進入倉庫內著手竊盜。
二、案經被害人乙○○訴由花蓮縣警察局花蓮分局報告臺灣花蓮地方法院檢察署檢察
    官偵查起訴。
    理  由
一、訊據被告甲○○雖然承認在上述的時間、地點與張漢文一起至德原水電行，但是
    矢口否認犯罪，辯稱：他沒有注意是誰破壞倉庫門鎖的，張漢文破壞時他沒看到
    ，但是經本院查證的結果，上述的犯罪事實，已據共犯張漢文在警訊中供述地很
    詳細，核與告訴人乙○○在警訊時指訴的情節相符，並有照片二張附在卷內可供
    參考，不容被告否認，本件事證明確，被告犯行可以認定。
二、被告的行為所觸犯的罪名是：刑法第三百五十四條的毀損罪，被告在張漢文為毀
    損行為時為其把風，二人顯有犯意的聯絡及行為的分擔，都是共同正犯，而公訴
    人在論罪時雖然沒有引用刑法第三百五十四條的毀損條文，但是在事實欄已經明
    確地記載了被告毀損的犯罪事實，本院自應予以審理，又被告曾因違反肅清煙毒
    條例案件，經本院判處有期徒刑三年二月確定後，於八十七年二月三日執行完畢
    的事實，可參酌卷內所附台灣高等法院被告全國前案記錄表的記載，被告在有期
    徒刑執行完畢後五年以內，再犯本件有期徒刑以上之罪，為累犯，應依刑法第四
    十七條之規定，加重其刑。本院審酌被告犯罪的動機、目的、手段，因此所造成
    告訴人的損害以及犯罪後的態度等一切情狀，量處如主文所記載的刑度，並諭知
    易科罰金的折算標準。
三、共同被告張漢文所有供犯罪所用的破壞剪一支，雖然沒有扣案，但是無法證明已
    經滅失，仍然應該依刑法第三十八條第一項第二款的規定，宣告沒收。
四、要補充說明的是，公訴意旨並認為被告如事實欄所述的行為，還犯有刑法第三百
    二十一條第二項、第一項第二款、第三款的竊盜未遂罪嫌。然按刑法第三百二十
    一條第一項所列各款情形，僅屬竊盜罪的加重條件，如僅具該條項所列各款情形
    而未著手於竊盜行為的實施，加重竊盜罪即無由成立，經查本件被告在破壞倉庫
    門鎖之際就因觸及警報器及照明設備而逃逸，並未侵入倉庫內竊取財物的事實，
    業據被告在警訊及本院審理時供述甚詳，核與同案被告張漢文所述的情節，以及
    被害人乙○○指述的內容都相一致，顯見被告尚未為竊盜行為的著手，而刑法對
    於預備竊盜並無處罰明文，此外復查無其他積極證據可以認定被告此部分的竊盜
    犯行，此部分無法認定被告犯罪，本來應該為無罪的諭知，但是因為公訴人認為
    此部分和前述毀損有罪部分有實質上一罪的關係，本院即不另為無罪的諭知。
據上論斷，應依刑事訴訟法第二百九十九條第一項前段，刑法第二十八條、第三百五
十四條、第四十七條、第四十一條第一項前段、第三十八條第一項第二款，罰金罰鍰
提高標準條例第一條前段、第二條，判決如主文。
本案經檢察官李子春到庭執行職務。
中     華     民     國      九十      年    六      月      二十六    日
                                臺灣花蓮地方法院刑事庭
                                    法  官  陳雅敏
右正本證明與原本無異。
如對本判決不服，應於送達後十日內，向本院提出上訴狀。（應抄附繕本）告訴人或
被害人如對於本判決不服者，應具備理由請求檢察官上訴，其上訴期間之計算係以檢
察官收受判決正本之日期為準。
                                    法院書記官


司法院資訊處製作；財團法人民間司法改革基金會備份。
